【裁判字號】    95,易,1873
【裁判日期】    951130
【裁判案由】    竊盜
【裁判全文】
臺灣高雄地方法院刑事判決              95年度易字第1873號
公  訴  人  臺灣高雄地方法院檢察署檢察官
被      告  甲○○
            戊○○
                    號
            壬○○
                    （現在臺灣高雄第二監獄執行中）
上列被告因竊盜案件，經檢察官提起公訴（95年度偵字第25127
號），本院合議庭裁定由受命法官獨任進行簡式審判程序，茲判
決如下：
    主  文
甲○○犯結夥竊盜罪，累犯，處有期徒刑壹年貳月。
戊○○、壬○○犯結夥強盜罪，均處有期徒刑壹年。
    事  實
一、甲○○前於民國94年間，因竊盜案件，經本院以94年度易字
    第310 號判決判處有期徒刑1 年確定，甫於95年2 月28日縮
    短刑期執行完畢。詎猶不知悔改，僅因缺錢花用，即與戊○○、壬○○共同基於意圖為自己不法所有之犯意聯絡，由甲○○駕駛戊○○所有之車號2S-2911 號自用小客車搭載戊○○及鍾萬賜，於95年9 月19日凌晨4 時許起至6 時許止，在
    渠等返家途中，以由甲○○、戊○○下車行竊，壬○○則在
    上開自小客車上接應，得手後旋即駕車離開之方式，沿途接
    續：(一)在台南縣仁德鄉中生村138 號前，徒手竊取丙○○所
    有之白鐵製金爐1 座（價值約新臺幣【下同】6,000 元）；
    (二)在台南縣仁德鄉中洲289 之1 號前，徒手竊取己○○所有
    之鐵製金爐1 座（價值約4,000 元）；(三)在台南縣仁德鄉○○路○段713 號前，以拔取不鏽鋼鐵門插銷之方式，徒手竊
    取辛○○所有之不銹鋼鐵門1 座（價值約15,000元）；(四)在
    台南縣仁德鄉○○○路○段215 號前徒手竊取庚○○所有之
    鐵製金爐1 座（價值約4,000 元）；(五)在台南縣仁德鄉○○
    路○段16號前，以拔取白鐵製鐵門插銷之方式，徒手竊取乙○○所有之白鐵製鐵門1 座（價值約15,000元）；(六)在台南
    縣仁德鄉○○○街42巷200 號前，徒手竊取武當山上帝廟所
    有未固定於地面之白鐵製鐵門1 座（價值約3,000 元）及銅
    製天公爐1 座（價值約10,000元）。嗣於同日上午7 時30分
    許，甲○○等人駕駛上開自小客車，載運所竊得之物品欲前
    往資源回收場變賣時，因形跡可疑，為警在高雄縣路竹鄉○○路329 巷口攔檢盤查查獲，並當場扣得上開竊得物品，始
    知悉上情。
二、案經高雄縣政府警察局湖內分局報請臺灣高雄地方法院檢察
    署檢察官偵查起訴。
    理  由
一、本案被告甲○○、戊○○及壬○○所犯均係死刑、無期徒刑
    、最輕本刑為3 年以上有期徒刑以外之罪，渠等於準備程序
    就前揭被訴事實均為有罪之陳述，經受命法官告知簡式審判
    程序之旨，並聽取渠等與公訴人之意見後，本院認無不得或
    不宜改依簡式審判程序進行之處，爰依刑事訴訟法第273 條
    之1 第1 項、第284 條之1 規定，裁定本件由受命法官獨任
    進行簡式審判程序，合先敘明。
二、事實之認定：
    上揭犯罪事實，迭據被告甲○○、戊○○及壬○○於警詢、
    偵查及本院審理中均坦承不諱且互核相符（警卷第7 至18頁
    、偵卷第32、33、43至47頁、本院卷第23至26 、50 、67至
    70頁參照），亦據證人即被害人丙○○、辛○○、庚○○、
    己○○及乙○○於警詢中證述明確（警卷第19至25、29至33
    ），復據證人及武當山上帝廟主任委員丁○○於警詢及偵查
    中結證無訛（警卷第26至28頁、偵卷第44、45頁參照），並
    有扣押筆錄暨扣押物品目錄表1 份（警卷第46至48頁參照）
    、贓物認領保管單6 紙（警卷第50至55頁參照）及查獲現場
    暨扣案物品照片14幀（警卷第65至71頁參照）附卷足資佐證
    。從而，被告三人上開自白均與事實相符，均可採為認定事
    實之證據。是本案事證明確，被告三人前揭結夥竊盜犯行均
    堪認定，應依法論罪科刑。
三、論罪與科刑：
    核被告甲○○、戊○○及壬○○所為，均係犯刑法第321 條
    第1 項第4 款之結夥竊盜罪。被告三人就前揭犯行，有犯意
    之聯絡及行為之分擔，均為共同正犯。另按數行為於同時同
    地或密切接近之時地實施，侵害同一之法益，各行為之獨立
    性極為薄弱，依一般社會健全觀念，在時間差距上，難以強
    行分開，在刑法評價上，以視為數個舉動之接續施行，合為
    包括之一行為予以評價，較為合理，則屬接續犯，而為包括
    之一罪（最高法院86年度台上字第3295號判例參照）。查本
    件被告三人係因缺錢花用，遂計畫於返家途中，沿途搜尋竊
    取可資變賣之金爐或鐵門，故於95年9 月19日凌晨4 時許起
    至6 時許止，即於返家途中，沿路在臺南縣仁德鄉及歸仁鄉
    一帶竊取他人所有之金爐或鐵門等情，已據被告三人於本院
    審理中供承明確（本院卷第69、70頁參照）。職此，因被告
    三人於行竊之初，即有沿路搜尋行竊他人所有之金爐、鐵門
    以變賣換取金錢花用之犯意，且係於密切接近之時（期間約
    2 小時，每次竊取行為間隔數分鐘至數十分鐘不等）、地（
    均在臺南縣仁德鄉及歸仁鄉返家途中）實施，依前開判例意
    旨，並參諸「刑法廢除連續犯後，應發展接續犯之概念，對
    於合乎接續犯之情形，認為構成單一之犯罪，以限縮數罪併
    罰之範圍」之立法意旨，本院認被告三人上開結夥竊盜犯行
    ，應論以接續犯。是檢察官認被告前後多次竊盜犯行，犯意
    各別、罪名有異，係屬數罪，應予分論併罰云云，尚有誤會
    ，附此敘明。查被告甲○○前於94年間，因竊盜案件，經本
    院以94年度易字第310 號判決判處有期徒刑1 年確定，甫於
    95 年2月28日縮短刑期執行完畢之事實，有臺灣高等法院被
    告前案紀錄表1 份附卷可查，其受有期徒刑之執行完畢，5
    年以內故意再犯本件有期徒刑以上之罪，為累犯，應依刑法
    第47條第1 項之規定加重其刑。爰審酌被告三人不思以正當
    途徑獲取財物，僅因缺錢花用，竟恣意竊取他人物品以變賣
    換取金錢，守法觀念淡薄，且對他人財產安全已生危害，惟
    念及渠等於犯後均坦承犯行，犯後態度尚稱良好，並考量所
    竊取之物品價值總計約57,000元，復所竊得物品均已由被害
    人領回，被害人之損失已獲得部分減輕等一切情狀，分別量
    處如主文所示之刑，以示懲儆。至扣案之鐵鎚、鐵撬、活動
    扳手、電纜剪等物，雖係被告戊○○所有，業據其供明在卷
    ，然非被告三人用以為本件竊盜犯行所用之物，復遍查全卷
    亦無證據證明與本案有涉，爰不予宣告沒收，併此敘明。
據上論斷，應依刑事訴訟法第273 條之1 第1 項、第284 條之1
、第299 條第1 項前段，刑法第28條、第321 條第1 項第4 款、
第47條第1 項，判決如主文。
本案經檢察官呂乾坤到庭執行職務。
中    華    民    國    95    年    11    月    30    日
                  刑事第四庭  法  官 陳振嘉
如不服本判決，應於收受送達後10日內向本院提出上訴書狀。
以上正本證明與原本無異。
中    華    民    國    95    年    11    月    30    日
                             書記官  顏宗貝
附錄本案判決論罪科刑法條全文：
中華民國刑法第321條第1項第4款
犯竊盜罪而有左列情形之一者，處6 月以上5 年以下有期徒刑：
四  結夥三人以上而犯之者。


司法院資訊處製作；財團法人民間司法改革基金會備份。
